臺灣彰化地方法院民事裁定
111年度家繼訴字第10號
原      告  黃維源  

            黃文車  


            黃春營  

            黃永成  


            黃文炳  





被      告  呂實    


            黃漢清  


            黃志輝  


            黃志緯  


            黃靖雯  

            黃漢舟  

            黃玉琴  

            黃玉妹  

            黃玉姑  


            李黃牡丹

            黃張清  

            黃榮熙  


            黃秀霞  



            陳黃菊  

            黃梅    

            黃彥傑  

            黃威智  

            黃素岑  

            黃麗蕙  

            林榮鑫  

            林榮武  

            林榮官  

            許成茂  

            許通溢  

            許通洲  

            許萩慰  

            許淑美  

            林玉玲  

            黃相杜  
            黃金傑  


            黃揇鎮  


            吳黃犁花

            黃銘洲  



            黃明遠  


            黃明進  


            黃梅子  

            何承祐即何有綸（兼何淑英之承受訴訟人）



            黃銘德（兼何淑英之承受訴訟人）


            何銘宗（兼何淑英之承受訴訟人）


            黃美霞（兼何淑英之承受訴訟人）


            黃美純（兼何淑英之承受訴訟人）


            黃美蘭（兼何淑英之承受訴訟人）


            何秀玲（兼何淑英之承受訴訟人）


            吳黃合  

            吳睿騰  

            吳湘妤  

            吳汶玲  


            吳雅婕  


            吳振屯  


            吳振稐  

            吳黃綉虹

            楊玉嶺  

            黃楓皓  


            黃楓嵐  


            黃德富  


            林黃秀英


            黃國益  

            黃國榮  

            黃金鳳  

            黃永勝  

            黃素貞  

            黃秀美  

            黃素花  

            黃素金  

            黃董金盆

            黃國華  

            黃國明  

            黃素卿  

            黃素珠  

            黃素英  

            黃顏秀枝

            黃賜郎  

            黃麗雯  

            許太山  

            許太和  


            許太峯  

            許太平  

            葉許綢  

            許麗華  


            陳美礒  

            陳元鈞  

            陳冠瑜  

            陳秀霞  

            陳弘軒  

            陳秀惠  

            張興貴（兼張秋男之承受訴訟人）



            張福人（兼張秋男之承受訴訟人）


            張妹紅（兼張秋男之承受訴訟人）


            黃進雄  

            謝黃麗華

            黃陳阿笋

            黃錦龍  


            黃錦棟  


            黃泊川  

            鄭子康  


            鄭博文  


            鄭嘉蕙  



            黃宥寧  

            黃淮杉  

            黃振華  

            陳黃省  

            林雲平  

            林惠淑  

            林惠如  


            游黃呅  


            黃慰    

            黃志成  

            黃權治  

            黃權主  


            劉金鑫  

            劉子齊  

            楊鴻祥  

            楊鴻儒  

            林黃棉織


            黃淳綿  


            黃傳案  


            黃春生  

            黃明彥  

            黃明宏  

            陳黃翠玲

            黃斐芳  


            王新發  

            王添財  

            饒王月英

            黃建柱  

            黃雅玲  

            王品云  


            錢王月君


            王月美  

            王月梅  

            許志華  

            許麗霞  

            許麗英  

            許明琴  

            許玲玉  

            黃金行  

            黃宗仁  

            黃善瑋  

            黃張賢  
            葉黃切  

            黃志銘  

            黃玉鈴  

            黃萬居  

            黃萬全  


            黃萬來  


            黃木柱  


            黃香    

            游黃金埒


            陳錦文  


            陳寶胭  

            林忠義  

            林忠連  


            林忠賀  

            林忠信  

            林忠清  

            林玉霞  


            林美惠  

            林美葉  

            黃林敏  

            黃學隆  

            黃學上  

            黃麗芬  


            黃麗君  

            黃葉翠英

            施黃榮美


            黃注程  

            黃曜茗  

            黃麗娜  

            黃江月  

            黃紫媚  


            黃鈺云  

            黃燕雯  


            黃文臺  

            黃麗華  

            黃文堅  


            黃文南  



            黃美麗  

            黃美惠  

            黃世    


            黃世程  


            黃世榮  

            黃英國  


            黃國樑  

            黃麗枝  

            黃坤堯  

            黃金枝  

            黃麗琴  


            袁春禧  



            黃素貞  

            袁瑞宏  


            袁詩惠  


            袁琳智  

            袁詩閔  

            袁春裕  

            楊袁月女

            袁月信  

            黄鄭秀鑾

            黄家聲即黃茂榮


            黄家鴻  

            黄家織  

            黃正源  

            黃正道  

            宋淑美  

            黃英豪  

            黃惠敏  


            陳黄玉華


            黃猜    

            黃玉香  

            黃玉年  

            黃戴珠鉛


            黄富汶  


            黄富莉  


            胡美媛  

            黃文聰  

            黃文錫  

            黃玉珊  

            黃正昇  


            黃莞如  


            黃莞君  


            顧慶松  

            顧慶祿  

            吳妙蓮  


            顧爭芸  

            顧素貞  

            顧素霞  

            張樹福  

            張火鄰  

            張信任  

            黃張罕  

            陳張軟  

            張喬筑  

            黃郭素梅

            黃凱群  

            黃明貞  


            陳傳順  

            陳義雄  

            陳新源  

            陳麗津  

            蕭煥儒  

            蕭煥騰  

            蕭進山  

            黃瑞弘  

            黃靜怡  


            黃鈴瑛  

            黃千紋  

            呂忠欽  

            游弘傑  

            呂曉惠  

            呂美慧  

            羅明亮  

            羅明淵  


            羅惠玲  


            陳鴻達  

            陳碧玉  

            陳淑慧  

            陳常元  

            陳常琳  

            鄭麗華  

            鄭素貞  

            陳鄭素美


            鄭麗君  

            黃溪河  


            黄溪松  

            黄信    

            黃逸茹  

            陳黃美華

            陳艷芬  

            游黃閔  


            黃俊熙  


            黃俊圭  


            張國俊  

            張晉嘉即張為鈜


            張家睿  

            張雅媗  


兼上二人
法定代理人  張晉嘉  

被      告  張琬婷  


            黃淑    


            黃玉美  

            黃維鎮  

            黃維忠  

            黃玉珍  

            黃珠場  

            謝黃金好


            廖瑞樺  

            蔡黃画  


            游黃綉挽

            吳黃碟  


            楊黃蕊  

            巫黃遠  

            謝尚倫  

            謝宛妤  

            黄斐雀  

            李黃美雲

            黃羽儀  

            黃玉祥  

            黃新禧  

            黃佳農  

            游黃玉碧

            黃金鏐  

            黃見智  

            黃松榆  

            徐黃味  


            黃仕女  

            黃春專  

            黃滿意  

            張惠鈞  


            張鶴松  


            張淑美  


            黄茂寅  


            白黃接  

            黃六桞  

            黃鴻洲  

            黃雲強  

            黃鴻猷  

            黃春美  

            黃吳秋香

            黃盛煒  

            黃盛德  

            黃淑惠  


            張黃烈接

            鐘黃眼  

            黃嘉玲  

            黃木通  

            黃塗牆  

            李黃柳詩

            黃春修  

            黃增修  


            李文科  

            李健銘  


            李姿儀  


            黃鈺婷  

            黃錦鴻(兼黃洪梅承受訴訟人)    



            黃鴻彰(兼黃洪梅承受訴訟人)


            黃麗蘋(兼黃洪梅承受訴訟人)


            黃郁雯  



            黃于真  


            黃莉景  


            黃萩馨  


            黃榮元(兼黃榮樂承受訴訟人)    


            黃榮豐(兼黃榮樂承受訴訟人)  


            黃梅(兼黃榮樂承受訴訟人)      



            黃麗腰(兼黃榮樂承受訴訟人)    


            李仲春  

            李嘉宏  

            李嘉榮  

            李嘉興  

            李定春  

            李信忠  

            李麗芳  

            林東明  



            林東原  

            林白綿  

            林淑貞  

            林淑妹  

            黃文龍（兼黃郭錦秀之承受訴訟人）    


            黃玉華（兼黃郭錦秀之承受訴訟人）


            黃玉英（兼黃郭錦秀之承受訴訟人）


            黃玉霞（兼黃郭錦秀之承受訴訟人）    


            黃榮森  

            黃榮仁  

            顏富美  

            黃傳嘉  

            邱黃每  


            莊雅惠  

            莊謹瑜  


            李登源  

            李淑萍  

            黃梅鳳  

            胡英健  

            胡文章即胡高賓


            胡文權  

            黃美鄰  

            黃萬賀  

            黃秋凱  

            游黃霜  

            黄綢    

            黃連松  

            黃金淘  


            黃寶美  

            黃陳瓶  


            黃炎煌  


            黃炎龍  


            陳美秀  

            曾重威  

            黃信順  

            黃佳莉  


            黃娜莉  

            黃淑婷  

            黃陳秀麗

            黃昭文  

            游淑君  

            黃金清  


            黃姿瑄  

            潘黃寶蓮

            黃洽澤  


            黃金槍  

            黃金洽  


            黃金財即黃永慶



            陳平和  

            黃枚    

            黃清智  


            黃德成  


            黃小玲  

            黃美蓁  

            陳美妞  

            李張玉雲（即李清專之承受訴訟人）


            李棟樑（即李清專之承受訴訟人）


            李如珍（即李清專之承受訴訟人）


            李如秀（即李清專之承受訴訟人）


            李淑霞（即李清專之承受訴訟人）


            李淑英（即李清專之承受訴訟人）


            鄭金鈴（即黃昭雄之承受訴訟人）


            黃瑪莉（即黃昭雄之承受訴訟人）


            黃茉莉（即黃昭雄之承受訴訟人）


            黃榆為（即黃林阿鶴之承受訴訟人）



            黃珮瑜（即黃林阿鶴之承受訴訟人）


            黃珮玲（即黃林阿鶴之承受訴訟人）


            林革（即黃金讚之承受訴訟人）


            林志雄（即黃金讚之承受訴訟人）


            黃志宗（即黃金讚之承受訴訟人）


            莊文漢（即黃金讚及林麗花之承受訴訟人）


            莊茗棋（即黃金讚及林麗花之承受訴訟人）



            莊茗茜（即黃金讚及林麗花之承受訴訟人）


            黃鈴子（即黃金讚之承受訴訟人）


            潘長保(即潘黃茶之承受訴訟人))


            潘新保(即潘黃茶之承受訴訟人)


            潘鏡伃(即潘黃茶之承受訴訟人)



            潘臺華(即潘黃茶之承受訴訟人)


上列當事人間因分割遺產事件，本院裁定如下：
    主  文
原告之訴駁回。
訴訟費用由原告負擔。
    理  由
一、按家事訴訟事件，除本法別有規定外，準用民事訴訟法之規
    定，家事事件法第51條定有明文。次按原告之訴，起訴不合
    程式或不備其他要件者，依其情形可以補正經審判長定期間
    命其補正而不補正者，法院應以裁定駁回之，民事訴訟法第
    249條第1項第6款定有明文。又按分割共有物既對於物之權
    利有所變動，即屬處分行為之一種，凡因繼承於登記前已取
    得不動產物權者，其取得雖受法律之保護，不以其未經繼承
    登記而否認其權利，但繼承人如欲分割其因繼承而取得公同
    共有之遺產，因屬於處分行為，依民法第759條規定，自非
    先經繼承登記，不得為之（最高法院69年台上字第1012號民
    事判決意旨、最高法院68年度第13次民事庭庭推總會議決議
    ㈡參照）。本件原告主張兩造均為被繼承人黃心養之繼承人
    ，提起本件訴訟，請求分割被繼承人黃心養之遺產，惟查，
    被繼承人黃心養所遺之埔心鄉五通段330、330-1、330-2、3
    31、638、639、640地號土地，均尚未辦理繼承登記，有戶
    籍資料、各該土地登記謄本附卷可證，是揆諸前揭說明，在
    黃心養之繼承人就上開不動產，均未為繼承登記以前，不得
    分割被繼承人黃心養之遺產。本院依法於民國111年3月29日
    裁定命原告應於收受裁定30日內，補正已辦妥繼承登記之證
    明（如土地登記謄本），逾期即駁回其訴，該裁定已於111
    年3月31日以送達原告，有本院送達證書在卷可佐。然原告
    逾期迄今仍未補正，是其訴難認合法，應予駁回。
二、依家事事件法第51條，民事訴訟法第249條第1第6款、第95
    條、第78條，裁定如主文。
中　　華　　民　　國　　111 　年　　11　　月　　17　　日
                   家事法庭     法  官　詹秀錦
以上正本係照原本作成。
如對本裁定抗告須於裁定送達後10日內向本院提出抗告狀。
中　　華　　民　　國　　111 　年　　11　　月　　17　　日
                                書記官　楊憶欣